臺灣高雄地方法院刑事判決　　　　　　　96年度訴字第1415號
公　訴　人　臺灣高雄地方法院檢察署檢察官
被　　　告　乙○○
上列被告因違反槍砲彈藥刀械管制條例等案件，經檢察官提起公
訴（95年度偵緝字第3785號、96年度偵字第569 號），嗣因被告
就被訴事實為有罪之陳述，經本院合議庭裁定由受命法官獨任依
簡式審判程序審理，判決如下：
    主  文
乙○○動產擔保交易之債務人，意圖不法之利益，將標的物出質
，致生損害於債權人，處拘役肆拾日，如易科罰金，以新臺幣壹
仟元折算壹日。又未經許可持有子彈，處有期徒刑肆月，併科罰
金新臺幣萬元，有期徒刑如易科罰金，罰金如役服勞役，均以
新臺幣壹仟元折算壹日。扣案具有殺傷力之霰彈貳顆（12 GAUGE
制式霰彈）沒收之。
    事  實
一、乙○○於民國94年5 月23日以動產擔保交易設定動產抵押方
    式向台新國際商業銀行股份有限公司（下稱台新銀行）貸款
    新台幣（下同）50萬元，並以車牌號碼ZY─5787號自小客車
    設定動產抵押權予台新銀行，為動產擔保交易之債務人。雙
    方約定貸款本息分48期清償，每月1 期，每期應繳款1 萬
    3,167 元，並約定上開車輛停放地點為高雄縣大寮鄉○○路
    783 號，在動產抵押契約有效期間內，乙○○不得將上開車
    輛出質。詎乙○○自95年5 月28日起即未依約繳款，尚有40
    萬905 元本金未清償，且意圖自己不法之利益，於95年11月
    14日（起訴意旨誤載為95年6 月間某日）將上開車輛以5 萬
    元之價格典當予高雄縣五甲地區之久大當舖，致台新銀行追
    索無著而受有損害。
二、乙○○明知未經中央主管機關許可，不得持有槍砲、彈藥，
    竟基於持有具有殺傷力子彈之犯意，於95年6 月中旬某日，
    在高雄縣大寮鄉○○路路旁，拾得具殺傷力之12 GAUGE制式
    霰彈2 顆，隨即放置在上開住處3 樓房間內藏放而無故持有
    之。嗣為警於95年11月1 日15時40分許，持臺灣高雄地方法
    院核發之搜索票，至上開乙○○住處執行搜索而查獲，並當
    場扣得霰彈2 顆。
三、案經高雄市政府警察局小港分局報告臺灣高雄地方法院檢察
    署檢察官偵查起訴。
    理  由
一、本件被告所犯係死刑、無期徒刑、最輕本刑為3 年以上有期
    徒刑以外之罪，其於準備程序中就被訴事實為有罪之陳述，
    經法官告知簡式審判程序之旨，並聽取公訴人及被告之意見
    後，本院合議庭認宜進行簡式審判程序，依刑事訴訟法第
    273 條之1 合議裁定由受命法官獨任進行簡式審判程序，合
    先敘明。
二、就上開違反動產擔保交易法部分之犯罪事實，業據被告乙○
    ○於本院審理時自白不諱，且有證人即告訴人台新銀行之代
    理人王智弘偵查中之證述、告訴代理人韓忠龍於本院之證述
    ，車輛動產抵押契約書、車輛動產抵押設定登記申請書、汽
    車新領牌照登記書、台新銀行汽車貸款申請書、台新銀行帳
    戶還款明細查詢畫面列印資料、新興郵局存證信函、動產抵
    押車輛停放地勘查回覆報告、於95年11月14日將車牌號碼
    ZY-5787 號之車輛典當於久大當鋪當票影本各1 份在卷可稽
    ；就上開違反槍砲彈藥刀械管制條例部分之犯罪事實，亦據
    被告於本院審理時坦承不諱，並有高雄市政府警察局小港分
    局扣押物品目錄表、扣押物品照片2 張在卷可稽，且經送鑑
    定結果，認被告所持有霰彈2 顆，均係12 GAUGE制式霰彈，
    認具殺傷力，有內政部警政署刑事警察局95年12月13日刑鑑
    字第0950170906號槍彈鑑定書1 份及所附照片2 張規定附卷
    可參，足認被告之自白均與事實相符。從而，本件事證明確
    ，被告犯行足堪認定，應依法論科。
三、核被告所為，係犯動產擔保交易法第38條意圖不法之利益將
    標的物出質罪及槍砲彈藥刀械管制條例第12條第4 項未經取
    可持有殺傷力之子彈罪。爰審酌被告取得上開車輛後，已分
    期付款12期，然尚積欠告訴人40萬905 元之本金債權，嗣後
    擅自將該汽車持以出質典當，損害債權人即告訴人之財產上
    利益，且迄今未與告訴人達成和解，惟其於96年1 月23日即
    因施用毒品案件執行觀察勒戒及另案羈押，於96年4 月9 日
    始釋放出所，有本院院內索引紀錄表報表、臺灣高等法院被
    告前案紀錄表、在間在押全國紀錄表各1 份在卷可考，於此
    期間尚無法進行清償債款行為，被告亦於本院審理時稱正在
    工作，將儘速將車輛回贖以返還告訴人，告訴人亦希望被告
    能遵守承諾將車輛返還，另持有具殺傷力子彈2 顆，如用以
    射擊，將危及他人生命、身體、財產之安全，惟被告並未持
    以另為不法犯行，犯後均坦承犯行，態度尚可等一切情狀，
    分別量處如主文所示之刑及易科罰金之折算標準，並就罰金
    部分諭知易服勞役之折算標準。扣案之12 GAUGE制式霰彈2
    顆，經鑑定結果，認具殺傷力，業如前述，均屬違禁物，應
    依刑法第38條第1 項第1 款規定宣告沒收
據上論斷，應依刑事訴訟法第273 條之1 第1 項、第299 條第1
項前段，動產擔保交易法第38條、槍砲彈藥刀械管制條例第12條
第4 項，刑法第11條前段、第41條第1 項、第42條第3 項、第38
條第1 項第1 款，判決如主文。
本案經檢察官甲○○到庭執行職務。
中　　華　　民　　國　　96　　年　　5 　　月　　21　　日
                  刑事第十五庭  法　官  梁淑美
以上正本證明與原本無異。
如不服本判決，應於收受送達後10日內向本院提出上訴書狀。
中　　華　　民　　國　　96　　年　　5 　　月　　21　　日
 　　　　　　　　　　　　       書記官  林麗文
附錄本判決論罪之法條：
動產擔保交易法第38條
 (處分標的物之處罰)
動產擔保交易之債務人，意圖不法之利益，將標的物遷移、出賣
、出質、移轉、抵押或為其他處分，致生損害於債權人者，處3
年以下有期徒刑、拘役或科或併科6000元以下之罰金。
槍砲彈藥刀械管制條例第12條
未經許可，製造、販賣或運輸子彈者，處1 年以上7 年以下有期
徒刑，併科新台幣500 萬元以下罰金。
未經許可，轉讓、出租或出借子彈者，處6 月以上5 年以下有期
徒刑，併科新台幣300 萬元以下罰金。
意圖供自己或他人犯罪之用，而犯前二項之罪者，處3 年以上10
年以下有期徒刑，併科新台幣700 萬元以下罰金。
未經許可，持有、寄藏或意圖販賣而陳列子彈者，處5 年以下有
期徒刑，併科新台幣300 萬元以下罰金。
第 1 項至第 3 項之未遂犯罰之。
